臺灣澎湖地方法院刑事附帶民事判決　　　　　　　　九十三年度簡附民上字第一號
　　上　訴　人　甲○○
　　兼右一人　　丙○○
　　訴訟代理人
　　被 上訴 人　乙○○
右當事人間請求損害賠償事件，上訴人對於中華民國九十二年十二月十日本院馬公簡
易庭九十二年度馬簡附民字第九、十號第一審判決提起上訴，本院判決如左：
        主  文
原判決關於駁回上訴人丙○○後開第二項之訴部分廢棄。
被上訴人應再給付上訴人丙○○新台幣壹拾萬貳仟壹佰捌拾肆元，及自民國九十二年
十月十一日起，至清償日止，按週年利率百分之五計算之利息。
其餘上訴駁回。
        事  實
甲、上訴人丙○○方面：
一、聲明：
（一）原判決關於不利上訴人之部分廢棄。
（二）右開廢棄部分，被上訴人應再給付上訴人新台幣（下同）四十七萬五千七百元
      ，及自起訴狀繕本送達翌日起至清償日止，按週年利率百分之五計算之利息。
二、陳述：除引用原審判決記載外，另補陳：
（一）原告在此傷害案件中受到骨折之傷害，並非皮肉之傷，往後所承受的後遺症、
      疼痛是可想而知的，但原審判決之金額，卻不及上訴人所支付的醫療損失，被
      上訴人僅院賠償上訴人醫療費用收據的部分，原審即如此判決，實在有失公平
      。上訴人目前失業當中，不僅需支付機票錢前往高雄看病，還需支付大筆費用
      去購買各種營養品，經濟上壓力已甚為沉重，而被上訴人不僅毫無悔意，其母
      更恣意製造流言中傷上訴人，使上訴人受傷後已受創的心靈，再次遭受嚴重的
      傷害。被上訴人平日以捕魚為業，擁有二艘漁船，並聘用外籍勞工，經濟狀況
      良好，自應斟酌彼此經濟能力的差距，給予上訴人適當的補償。
（二）上訴人所支付的醫療費用，除原審判決已論及者外，另外尚有九十二年十二月
      份迄今之醫療費用收據共計十八張；又上訴人因此傷害先後多次前往高雄就醫
      ，支出大筆交通費用，亦有機票收據八紙可證；此外，尚有上訴人購買營養品
      支出費用的收據，以上金額，均請求被上訴人依法賠償。上訴人所請求的四十
      七萬五千七百元，扣除上開支出之費用，其餘則是精神慰撫金。
三、證據：除援用原審之立證方法，另提出醫療費用收據十八張、機票收據八紙、營
    養品收據二紙。
乙、上訴人甲○○方面：
一、聲明：
（一）原判決關於不利上訴人部分廢棄。
（二）右開廢棄部分，被上訴人應給付上訴人二十八萬九千七百九十六元，及自起訴
      狀繕本送達翌日起至清償日止，按週年利率百分之五計算之利息。
二、陳述：除引用原審判決記載外，另補陳：
    本件被上訴人無故毆打上訴人，上訴人所受身心傷害非輕，原審僅給予五千元之
    慰撫金，似嫌過少。
三、證據：援用原審之立證方法。
丙、被上訴人方面：
一、聲明：駁回上訴。
二、陳述：除引用原審判決記載外，另補陳：
    上訴人要求賠償的金額太高，對於上訴人有提出醫療費用收據之部分，願意賠償
    ，但機票、營養品部分則不願賠償。
三、證據：援用原審之立證方法
        理  由
甲、兩造爭執要旨：
一、上訴人起訴主張：被上訴人於民國九十二年六月二十六日晚間十時許，在澎湖縣
    西嶼鄉合界村九十一之一號前，徒手毆打上訴人丙○○，致上訴人丙○○受有右
    胸挫傷、骨折等傷害；上訴人丙○○旋即向上訴人甲○○告知上情，上訴人甲○
    ○即欲向被上訴人理論，詎被上訴人又徒手毆打上訴人甲○○，致上訴人甲○○
    受有左前額挫傷、右膝擦傷等傷害。上訴人爰依侵權行為法律關係，訴請被上訴
    人賠償上訴人丙○○一百四十萬元，賠償上訴人甲○○三十萬元，及均自起訴狀
    繕本送達被告翌日起至清償日止，按週年利率百分之五計算之利息。詎原審僅分
    別判命被上訴人應給付上訴人丙○○二萬四千三百元及給付上訴人甲○○一萬零
    二百零四元及利息，金額顯然過低，根本無法彌補上訴人之損失，故提起本件上
    訴，請求將原審判決不利於上訴人部分廢棄，並判命被上訴人應再給付上訴人丙
    ○○四十七萬五千七百元及利息、給付上訴人甲○○二十八萬九千七百九十六元
    及利息。
二、被上訴人則以：雖有動手毆打上訴人二人，但僅願意賠償上訴人二人有提出收據
    、或醫院有證明的醫療費用部分；其餘上訴人二人慰撫金之請求、上訴人丙○○
    機票錢、營養品費用、上訴人甲○○工作損失之請求過高，不願賠償等語資為抗
    辯。並請求駁回上訴人之上訴。
乙、得心證之理由
一、按附帶民事訴訟之判決，應以刑事訴訟判決所認定之事實為據，刑事訴訟法第五
    百條前段定有明文。查本件上訴人二人受有上開傷害，係因被上訴人傷害犯行所
    致等情，已據本院以九十三年度簡上字第一號刑事判決認定在案，則本件民事求
    償部分，自應以此為判斷之基礎。
二、又按，因故意或過失，不法侵害他人權利者，負損害賠償責任；不法侵害他人身
    體或健康者，對於被害人因此減少勞動能力或增加生活上之需要時，負損害賠償
    責任；不法侵害他人身體、健康、名譽、自由、信用、隱私、貞操，或不法侵害
    其他人格法益而情節重大者，被害人雖非財產上之損害，亦得請求賠償相當之金
    額，民法第一百八十四條第一項前段、第一百九十三條第一項、第一百九十五條
    第一項分別定有明文。準此，根據前述刑事判決認定之事實，上訴人二人訴請被
    告賠償，即非無據。茲就上訴人二人所受損害數額審酌如下：
（一）上訴人丙○○部分：
  (1)醫療費用部分：上訴人丙○○因本件傷害就醫所支出之醫療費用，除有行政院衛
    生署澎湖醫院收據二紙、國軍澎湖醫院收據十紙、高雄市立聯合醫院九十二年十
    月二十七日、十一月三日、十一月七日就診收據六紙，高雄市立聯合醫院則另出
    具原告丙○○九十二年七月二十八日、七月三十一日就診支出九百一十元之證明
    附原審卷可稽外（以上金額共計四千三百元），其於本院審理時另行提出行政院
    衛生署澎湖醫院收據三紙、國軍澎湖醫院收據六紙、長庚中醫診所收據九紙，金
    額共計一萬九千一百六十四元，合計原告丙○○支出之醫療費用為二萬三千四百
    六十四（4300+19164=23464），被告就此並不爭執，願意賠償，是以，原告丙○
    ○此部分請求，為有理由，應予准許。
  (2)營養品、機票費用部分：經核上訴人所提出購買維骨利、鐵牛運功散等營養品之
    收據，金額共計三千零二十元，皆屬其受有骨折傷害之後，為補充營養所必要，
    故上訴人請求此部分費用，自應許之。至於上訴人主張因此事件以致其需來往馬
    公、高雄，此部份所支出之交通費用，與被上訴人之傷害行為並無直接因果關係
    ，其請求此部份費用自難准許。
  (3)慰撫金：上訴人丙○○主張其遭被上訴人毆打後，不僅身體受創嚴重，精神上亦
    甚為恐懼，且被上訴人又從未表示任何悔意。本院審酌兩造年紀、社會地位、經
    濟情形，及上訴人所受傷勢非輕、至今仍持續醫療等一切情狀，認被上訴人應以
    十萬元賠償上訴人丙○○所受之精神損失為妥。逾此部分之請求為無理由，應予
    駁回。
    以上合計十二萬六千四百八十四元為上訴人丙○○所得請求賠償之金額（
    23464+3020+100000=126484 ）。
（二）上訴人甲○○部分：
  (1)醫療費用：上訴人甲○○主張其因傷就診，支出醫療費用四萬元，請求被上訴人
    賠償。查上訴人甲○○因傷就醫，支出醫療費用一千五百零八元，業據其提出收
    據四紙附原審卷為證，被上訴人就此亦不爭執，願意賠償，堪信為實。上訴人甲
    ○○此部分請求，為有理由，應予准許，逾此部分之請求，並未舉證，難以採信
    ，為無理由，應予駁回。
  (2)工作損失：上訴人甲○○主張其原以臨時工為業，每月收入二萬元，因傷三個月
    無法工作，請求被上訴人賠償六萬元之工作損失。查上訴人甲○○遭被上訴人毆
    打後，雖有受傷，但一週內即可痊癒，恢復正常工作，業據國軍澎湖醫院函覆在
    原審卷，是以，上訴人甲○○僅得請求一週無法工作之損失，先予說明。又上訴
    人甲○○前以臨時工為業，無法提出薪資證明，本院爰以行政院核定之勞工每月
    最低薪資一萬五千八百四十元計算，上訴人甲○○得請求賠償之金額應為三千六
    百九十六元（15840×7÷30＝3696）。上訴人甲○○在上開金額範圍內之請求，
    有理由，應予准許，逾此部分之請求，則無理由，應予駁回。
  (3)慰撫金：上訴人甲○○因遭被告毆打，心中甚為痛苦，請求慰撫金二十萬元。本
    院審酌兩造年紀、社會地位、經濟情形，及上訴人所受傷勢尚非甚為嚴重等一切
    情狀，認被上訴人應以五千元賠償上訴人所受之精神損失為妥，上訴人逾此部分
    之請求，為無理由，應予駁回。
    以上合計一萬零二百零四元為上訴人甲○○所得請求賠償之金額（
    1508+3696+5000=10204 ）。
三、綜上所述：上訴人丙○○、甲○○基於侵權行為之法律關係，分別請求被上訴人
    給付十二萬六千四百八十四元、一萬零二百零四元，及自起訴狀繕本送達被上訴
    人翌日（即分別為九十二年十月十一日、九十二年十月十九日，事實上甲○○部
    分利息起算日應為九十二年十月二十三日，惟此部分未經提起上訴而告確定，故
    仍以原審認定利息起算日為準，附此敘明）起至清償日止，按年息百分之五計算
    之利息，於法自屬有理，應予准許。乃原審僅命被上訴人給付上訴人丙○○二萬
    四千三百元及其利息，而駁回上訴人丙○○其餘之訴，自有未洽。上訴意旨就此
    部分指摘原判決不當，求予廢棄改判，為有理由，爰由本院將原判決此部份予以
    廢棄，改判如主文第二項所示，即被上訴人應再給付上訴人十萬二千一百八十四
    元（000000-00000=102184）及法定遲延利息。至於上訴人丙○○、甲○○請求
    不應准許部分，為原判決為上訴人敗訴之判決，經核於法並無不合，上訴意旨求
    予廢棄改判，為無理由，應駁回其上訴。
四、結論：本件上訴為一部有理由、一部無理由，依刑事訴訟法第四百九十八條、第
    四百九十一條，民事訴訟法第四百三十六條之一第三項、第四百四十九條第一項
    、第四百五十條，判決如主文。
中      華      民      國    九十三    年      四      月        七    日
                            臺 灣 澎 湖 地 方 法 院 刑 事 庭
                                  審判長法  官  管   安   露
                                        法  官  陳   順   輝
                                        法  官  陳   介   安
右正本證明與原本無異。
本件不得上訴。
中      華      民      國      九十三      年      四    月     七    日
                                        書記官  楊   依   靚
